最高法院刑事判決　　　　　　　　　 111年度台上字第3785號
上　訴　人　張哲璞



選任辯護人　徐建弘律師
上列上訴人因違反槍砲彈藥刀械管制條例等罪案件，不服臺灣高
等法院中華民國111年5月5日第二審判決（111 年度上訴字第758
號，起訴案號：臺灣基隆地方檢察署109 年度偵字第5974、5995
、6690號，110年度偵字第412號），提起上訴，本院判決如下：
    主  文
上訴駁回。
    理  由
一、刑事訴訟法第377 條規定，上訴於第三審法院，非以判決違
    背法令為理由，不得為之。是提起第三審上訴，應以原判決
    違背法令為理由，係屬法定要件。如果上訴理由書狀並未依
    據卷內訴訟資料，具體指摘原判決不適用何種法則或如何適
    用不當，或所指摘原判決違法情事，顯與法律規定得為第三
    審上訴理由之違法情形不相適合時，均應認其上訴為違背法
    律上之程式，予以駁回。
二、本件原審審理結果，認定上訴人張哲璞有如原判決犯罪事實
    欄所載之犯行，因而維持第一審論處上訴人犯非法持有槍砲
    之主要組成零件罪刑，及分別依想像競合犯規定從一重論處
    上訴人犯修正前槍砲彈藥刀械管制條例第8條第4項之非法持
    有可發射子彈具有殺傷力的槍枝罪刑、修正前槍砲彈藥刀械
    管制條例第8條第1項之非法販賣可發射子彈具有殺傷力的槍
    枝罪刑，並定其應執行刑，復諭知相關沒收、追徵之判決，
    駁回上訴人部分在第二審之上訴，已依其調查證據之結果，
    載述憑以認定之心證理由。
三、刑法第59條之酌量減輕其刑，必其犯罪情狀顯可憫恕，在客
    觀上足以引起一般人之同情，認為即予宣告法定最低度刑，
    猶嫌過重，始有其適用。原判決已敘明上訴人非法持有槍砲
    主要零件、持有具殺傷力之槍枝、子彈，及販賣具殺傷力之
    槍枝、子彈所為，對社會治安及人命安全具有重大危害，雖
    未持以另犯他罪，但此為處罰上開行為的本質，並非應必予
    減輕之事由。至於上訴人坦承犯行，則屬刑法第57條量刑審
    酌事項。上訴人之行為在客觀上不足以引起社會大眾之同情
    ，因認無刑法第59條酌減其刑之適用。所為論述，雖稍嫌簡
    略，但於法尚無違誤。上訴意旨，任憑己意，以其係單親家
    庭，需獨自扶養女兒，且民國109 年間，因新冠肺炎疫情，
    嚴重影響所經營的機車行生意，母親又不良於行，日後需開
    刀，為紆解經濟壓力及籌措醫療費用，始販售改造槍枝及子
    彈，至於持有槍枝、子彈，係因好奇，另其無犯罪前科，素
    行良好，確實有情輕法重，顯可憫恕之情狀，原判決未審酌
    上情，予以酌減，有所不當云云。無非就原審適法之論斷，
    漫事指摘，難認係適法之第三審上訴理由。本件上訴違背法
    律上之程式，應予駁回。
據上論結，應依刑事訴訟法第395條前段，判決如主文。
中    華    民    國   111    年    8     月    10    日
                  刑事第八庭審判長法  官  何  菁  莪  
                                  法  官  何  信  慶  
                                  法  官  朱  瑞  娟  
                                  法  官  高  玉  舜  
                                  法  官  劉  興  浪  
本件正本證明與原本無異
                                  書記官
中    華    民    國   111    年    8     月    15    日